【裁判字號】    92,交訴,14
【裁判日期】    920612
【裁判案由】    公共危險
【裁判全文】
臺灣雲林地方法院刑事判決                          九十二年度交訴字第一四號
    公  訴  人  臺灣雲林地方法院檢察署檢察官
    被      告  甲○○
右列被告因公共危險案件，經檢察官提起公訴（九十二年度偵字第七九二號），本院
判決如左：
    主    文
甲○○服用酒類，不能安全駕駛動力交通工具而駕駛，處有期徒刑陸月；又駕駛動力
交通工具肇事，致人受傷而逃逸，處有期徒刑捌月。應執行有期徒刑壹年。
    事    實
一、甲○○曾有麻藥、竊盜、懲治盜罪條例、公共危險（酒後駕車）等犯罪前科。且
    因懲治盜匪條例、違反藥事法、贓物等罪，經法院合併定其應執行有期徒刑十一
    年確定，現於假釋交付保護管束中。猶不知悔改，明知飲酒將導致人之注意能力
    減低、反應變慢，此時若駕車行駛於馬路上，隨時有致人死、傷之危險，竟於民
    國九十二年二月九日下午三、四時起至六時許止，在雲林縣西螺鎮果菜市場飲用
    啤酒及保力達Ｂ各一瓶，因飲酒過量而有腳步不穩、注意力無法集中等酒醉現象
    ，已不能安全駕駛動力交通工具。仍於同日晚上九時多許，駕駛車號ＦＨ－七一
    ０九號自小貨車，由南往北方向行駛，大約十分鐘後，行經雲林縣崙背鄉○○村
    ○○路路燈編號０六前道路（如現場圖所示），甲○○因酒醉反應遲緩、注意力
    降低，而未注意到在雙向二車道行駛時，在劃有行車分向限制線之路段，不得駛
    入對向車道，而依當時天候晴，視距良好，路面乾燥無障礙物，並無不能注意之
    情事，竟疏未注意及此。適有乙○○騎乘車號ＭＫＹ－二０五號（起訴書誤載Ｍ
    ＩＫ－二０五號）重機車，沿南昌路由北往南方向駛來。甲○○因駛入對向車道
    ，致小貨車車頭與機車車頭對撞，使乙○○因而人車倒地，並受有頭部外傷、臉
    部多處撕裂傷、身體多處擦挫傷及右肩挫傷之傷害（業務過失傷害部分，已由檢
    察官另為不起訴處分）。詎甲○○駕車肇事後，因擔心酒醉駕車受罰及為規避肇
    事責任，竟置乙○○於不顧而駕車逃逸。嗣經警於同日晚上十一時三十分許，循
    線查獲，並測得其口中酒精濃度達每公升一點一一毫克。
二、案經乙○○配偶丁○訴由雲林縣警察局西螺分局報告臺灣雲林地方法院檢察署檢
    察官偵查起訴。
    理    由
一、關於服用酒類，不能安全駕駛動力交通工具而駕駛部分：
  (一)被告甲○○於右開時、地酒後駕車之事實，業據其於偵查及本院審理時坦白承認
    。且被告肇事後，警員於同日晚上十一時三十六分許，對被告為酒精濃度測試，
    測得之呼氣酒精濃度為每公升一點一一毫克，有酒精濃度測試報告及刑法第一百
    八十五條之三，查獲後測試、觀察職務報告各一份在卷可參。是被告前開自白，
    核與事實，應可採信。
  (二)按血液酒精濃度與呼氣酒精濃度之比值為二千比一，人體血液酒精代謝率約為每
    小時一０至四０ＭＧ／一００ＭＬ，常人平均值約為二０ＭＧ／一００ＭＬ，亦
    即每經過一小時，血液酒精濃度即減少一０至四０ＭＧ／一００ＭＬ，平均每小
    時減少二０ＭＧ／一００ＭＬ，有內政部警政署刑事警察局八十九年三月六日（
    八九）刑鑑字第二四八八五號函可憑。是警員於九十二年二月九日晚上十一時五
    十六分許，對被告為酒精濃度測試，測得之呼氣酒精濃度一．一一ＭＧ／Ｌ，換
    算為血液酒精濃度為二二二ＭＧ／一００ＭＬ。而被告酒後駕車之時間係九十二
    年二月九日晚上九時多許，距離警員對被告為酒精測試已約二小時，據此回溯推
    算被告駕駛時之血液酒精濃度應為二四二至三０二ＭＧ／一００ＭＬ，平均值為
    二六二ＭＧ／一００ＭＬ，換算成呼氣酒精濃度為一．二一至一．五一ＭＧ／Ｌ
    ，平均值為一．三一ＭＧ／Ｌ。又呼氣中酒精濃度達每公升０．五五毫克或血液
    中酒精濃度在０．一一％（即一一０ＭＧ／ＤＬ）以上者，參考德國、美國之標
    準，肇事率為一般正常人之十倍，認為已達「不能安全駕駛」動力交通工具之程
    度，此有法務部於八十八年五月十日召開之「研商訂定刑法第一百八十五條之三
    服用毒品、麻醉藥品、酒類或其他相類之物，不能安全駕駛交通工具之認定標準
    」會議結論在卷可參（見本院卷第三二頁）。依前述所言，足認被告於前開時、
    地駕車時，已達不能安全駕駛之程度，其酒後駕車之犯行，自勘認定。
二、關於駕駛動力交通工具肇事，致人受傷而逃逸部分：
    被告坦承於右開時間、地點酒後駕車肇事，致被害人乙○○受傷後，因擔心酒醉
    駕車受罰及為規避肇事責任，因此未報警處理及將被害人乙○○送醫急救，仍駕
    駛肇事車輛逃逸之事實。核與被害人乙○○、告訴人丁○指述及證人王作成證述
    相符。並有道路交通事故調查報告表(一)、(二)及現場圖、照片十一張、診斷證明書
    各一紙附卷可憑。依上開補強證據，足認被告自白與事實相符，而堪採信。是被
    告駕駛動力交通工具肇事，致被害人乙○○受傷而逃逸之犯行，亦堪認定。
三、核被告所為，關於服用酒類，不能安全駕駛動力交通工具部分，係犯刑法第一百
    八十五條之三之公共危險罪；肇事致人受傷而逃逸部分，係犯同法第一百八十五
    條之四之肇事逃逸罪。所犯上開二罪間，犯意各別，罪名互殊，應予分論併罰。
    爰審酌被告有多次前科紀錄，假釋中更犯罪，素行不佳。其於飲酒後呼氣酒精濃
    度高達每公升平均值一點三一毫克之情形下，仍不顧行車安全，駕駛車輛於馬路
    上，既漠視自身安危，更枉顧公眾行之安全。且本件車禍發生，完全肇因於被告
    酒醉駕車，駛入對向車道所致。惟被告事後已賠償被害人乙○○的損害而達成民
    事和解，及其坦承犯行等一切情狀，分別量處如主文所示之刑，並定其應執行刑
    。
據上論斷，應依刑事訴訟法第二百九十九條第一項前段，刑法第一百八十五條之三、
第一百八十五條之四、第五十一條第五款，判決如主文。
本案經檢察官丙○○到庭執行職務。
中      華      民      國      九十二      年    六    月    十二      日
                                        臺灣雲林地方法院刑事第一庭
                                            審判長法  官  康樹正
                                                  法  官  劉為丕
                                                  法  官  許佩如
右正本證明與原本無異。
如不服本判決，應於判決送達後十日內向本院提出上訴狀。（須附繕本）
                                                  書記官  賴成育
中      華      民      國      九十二      年    六    月    十二      日
附錄本案論罪科刑法條全文：
刑法第一百八十五條之三：
  服用毒品、麻醉藥品、酒類或其他相類之物，不能安全駕駛動力交通工具而駕駛者
  ，處一年以下有期徒刑、拘役或三萬元以下罰金。
刑法第一百八十五條之四：
  駕駛動力交通工具肇事，致人死傷而逃逸者，處六月以上五年以下有期徒刑。


司法院資訊處製作；財團法人民間司法改革基金會備份。
